【裁判字號】    98,審訴,1574
【裁判日期】    980630
【裁判案由】    毒品危害防制條例
【裁判全文】
臺灣桃園地方法院刑事判決            98年度審訴字第1574號
公  訴  人  臺灣桃園地方法院檢察署檢察官
被      告  甲○○
指定辯護人  本院公設辯護人  彭詩雯
上列被告因毒品危害防制條例案件，經檢察官提起公訴（98年度
毒偵字第1969號），嗣被告於準備程序進行中為有罪之陳述，經
本院合議庭裁定由受命法官獨任進行簡式審判程序後，聲請改依
協商程序而為判決，本院判決如下：
    主  文
甲○○施用第一級毒品，累犯，處有期徒刑拾壹月，扣案之已使
用過摻有第一級毒品海洛因之香菸半支沒收銷燬之；又施用第二
級毒品，累犯，處有期徒刑柒月。應執行有期徒刑壹年參月，扣
案之已使用過摻有第一級毒品海洛因之香菸半支沒收銷燬之。
    理  由
一、本件被告甲○○所犯係死刑、無期徒刑或最輕本刑為3 年以
    上有期徒刑以外之罪，其於準備程序中就被訴事實為有罪之
    陳述，經本院告知簡式審判程序之旨，並聽取公訴人、被告
    及辯護人之意見後，爰依刑事訴訟法第273 條之1 第1 項規
    定合議裁定由受命法官獨任進行簡式審判程序。
二、被告甲○○前有違反毒品危害防制條例、過失傷害、詐欺等
    前科，其中於民國93年間因施用一、二級毒品案件，經本院
    以93年度訴字第332 號判決判處有期徒刑9 月、5 月，應執
    行有期徒刑1 年確定；又於同年間因傷害案件，經本院以93
    年度壢交簡字第1245號判決判處有期徒刑3 月確定，上揭數
    罪經接續執行，於94年9 月19日執行完畢（構成累犯）。
三、另被告曾於88年間，因施用毒品案件，經本院以88年度毒聲
    字第174 號裁定送觀察、勒戒後，因認無繼續施用毒品之傾
    向，於88年1 月28日執行完畢釋放出所，並經臺灣桃園地方
    法院檢察署檢察官於88年1 月27日以88年度偵字第763 號為
    不起訴處分確定。同年間，又因施用毒品案件，經本院以89
    年度毒聲字第286 號裁定送觀察、勒戒後，因認有繼續施用
    毒品之傾向，復經本院以89年度毒聲字第1980號裁定令入戒
    治處所施以強制戒治後，嗣經本院以89年度毒聲字第5878號
    裁定停止戒治付保護管束，於89年11月10日出所，至90年3
    月14日保護管束期滿視為執行完畢，該次施用第二級毒品犯
    行並經本院以89年度壢簡字第477 號判決判處有期徒刑3 月
    確定。復於前揭強制戒治執行完畢後5 年內之93年間，因施
    用毒品案件，經本院以93年度訴字第332 號判決判處應執行
    有期徒刑1 年確定。詎仍未戒除毒癮，明知海洛因、甲基安
    非他命係業經公告列為毒品危害防制條例第2 條第2 項第1
    款、第2 款之第一、二級毒品，不得非法持有、施用，竟基
    於施用第一級毒品海洛因之犯意，於98年4 月19日18時許，
    在桃園縣楊梅鎮○○○○路附近某處，施用第一級毒品海洛
    因1 次；又於同日某時，另基於施用第二級毒品甲基安非他
    命之犯意，在桃園縣楊梅鎮埔心某友人住處，施用第二級毒
    品甲基安非他命1 次。嗣為警於98年4 月20日凌晨1 時50分
    許，在桃園縣平鎮市○○路○ 段45巷39號處查獲，並在其身
    上外套胸前右邊口袋扣得已使用過摻有第一級毒品海洛因之
    香菸半支。案經臺北市政府警察局中山分局移請臺灣桃園地
    方法院檢察署檢察官偵查後起訴。
四、證據名稱：
    (一)被告於警詢、偵訊之部分自白及本院準備程序中之自白
        。
    (二)台灣尖端先進生技醫藥股份有限公司濫用藥物檢驗報告
        暨臺北市政府警察局偵辦毒品案件尿液檢體委驗單各1
        份附卷可稽。
    (三)已使用過摻有第一級毒品海洛因之香菸半支扣案可資佐
        證。
五、本件經檢察官與被告於審判外達成協商之合意且被告已認罪
    ，其合意內容為：就其施用第一級毒品，被告願受科刑範圍
    為有期徒刑11月，施用第二級毒品，被告願受科刑範圍為有
    期徒刑7 月，應執行有期徒刑1 年3 月。經查，上開協商合
    意並無刑事訴訟法第455 條之4 第1 項所列情形之一，檢察
    官聲請改依協商程序而為判決，本院爰不經言詞辯論，於協
    商合意範圍內為協商判決，合予敘明。
六、扣案已使用過之摻有海洛因香菸半支，係被告施用海洛因所
    用之物，內有殘餘海洛因，業據被告於警、偵訊中自承在卷
    ，且被告施用該物尿液中驗出嗎啡陽性反應，足見上開香菸
    殘留有毒品海洛因，無法完全剝離，應依毒品危害防制條例
    第18條第1 項前段規定，沒收銷燬之。
七、應適用之法條：刑事訴訟法第273 條之1 第1 項、第455 條
    之4第2項、第455 條之8 ，毒品危害防制條例第10條第1 項
    、第2 項、第18條第1 項前段，刑法第11條、第47條第1 項
    、第51條第5 款。
八、本判決除有刑事訴訟法第455 條之4 第1 項第1 款、第2 款
    、第4 款、第6 款、第7 款所定情形之一，或違反同條第2
    項規定者外，不得上訴。
九、如不服本件判決，得自收受判決送達之日起10日內，向本院
    提出上訴書狀，上訴於第二審法院。
本案經檢察官柯博齡到庭執行職務。
中    華    民    國    98    年    6     月    30    日
                  刑事庭    法  官  徐  培  元
以上正本證明與原本無異。
如不服本判決應於收受判決後10日內向本院提出上訴書狀，並應
敘述具體理由。其未敘述上訴理由者，應於上訴期間屆滿後20日
內向本院補提理由書 (均須按他造當事人之人數附繕本)「 切勿
逕送上級法院」。
                            書記官  張  筆  隆
中    華    民    國    98    年    7     月    6     日
附錄本件論罪科刑法條：
毒品危害防制條例第10條
施用第一級毒品者，處六月以上五年以下有期徒刑。
施用第二級毒品者，處三年以下有期徒刑。


司法院資訊處製作；財團法人民間司法改革基金會備份。
